臺灣高雄地方法院民事判決　　　　　　　 99年度訴字第879號
原　　　告　張純純
訴訟代理人　李宏文律師
被　　　告　李信儒
訴訟代理人　朱育男律師
上列當事人間請求清償債務事件，本院民國100 年1 月13日言詞
辯論終結，判決如下：
    主    文
被告應給付原告新台幣壹佰玖拾參萬零壹佰陸拾肆元，及其中新
台幣壹佰玖拾貳萬伍仟壹佰陸拾肆元自民國九十八年一月一日起
，另其中新台幣伍仟元自民國九十八年九月二十四日起，均至清
償日止，按週年利率百分之五計算之利息。
訴訟費用由被告負擔。
本判決於原告以新台幣陸拾肆萬參仟元為被告供擔保後得假執行
。但被告如以新台幣壹佰玖拾參萬零壹佰陸拾肆元為原告預供擔
保後得免為假執行。
    事實及理由
一、按，訴狀送達後，原告不得將原訴變更或追加他訴，但擴張
    或減縮應受判決事項之聲明者，不在此限，民事訴訟法第25
    5 條第1 項第3 款定有明文。原告起訴時原請求被告給付新
    台幣（下同）2,336,327 元，及其中2,33 1,327元自98年1
    月1 日起，另其中5,000 元（附表第33項代墊健康檢查費用
    部份）自起訴狀繕本送達翌日起，均至清償日止，按年息5%
    計算之利息，嗣於起訴狀繕本送達後減縮為請求被告給付
    1,930,164 元，及其中1,925,164 元自98年1 月1 日起，另
    其中5,000 元（附表第33項代墊健康檢查費用部份）自起訴
    狀繕本送達翌日起，均至清償日止，按年息5%計算之利息，
    核與上開法條之規定並無不合，應予准許。
二、原告主張：兩造原為男女朋友關係，交往超過20年，於民國
    97年年中分手，雙方交往期間，被告積欠原告如附表所示之
    多筆借款、健康檢查代墊費用及ebay購物代墊款，除其中2
    筆100 萬元之借款已清償外，尚積欠原告共1,930,164 元未
    返還。其中如附表編號1 至28項所示之款項，為被告向原告
    借用之借款，爰依消費借貸之法律關係請求被告返還借款；
    如法院審理後認兩造間無消費借貸關係存在，因兩造交往期
    間被告將其存摺、提款卡交由原告代為保管，兩造間有委任
    關係存在，上開金額係原告因受委任管理被告帳戶，為避免
    被告帳戶存款不足清償被告之債務，所匯入被告帳戶之款項
    ，為處理委任事務所支出之必要費用，原告得依民法第546
    條第1 項規定請求被告返還；如法院審理後認兩造間亦無委
    任關係存在，依民法第172 條、第176 條第1 項規定，原告
    係為被告無因管理上開事務，得無因管理之規定，請求被告
    償還為被告支出之上開必要或有益費用；如法院審理後再認
    為亦無無因管理之適用，因被告係無法律上之原因受有上開
    利益，則依民法第179 條規定，請求被告返還上開不當得利
    之利益。又如附表編號33、34所示之款項，均為兩造交往期
    間由原告代墊支出，同前項金額所述之情形，兩造間有代墊
    契約存在，如無代墊契約則有委任關係存在，如無委任關係
    ，則應有無因管理、不當得利等法律關係存在，爰依兩造間
    之代墊契約、委任、無因管理、不當得利之法律關係，請求
    被告清償此部份之債務。又就上開請求之各請求權間之關係
    ，為選擇合併之關係，請求法院擇一為原告勝訴之判決即可
    。另原告請求之上開金額，除附表第33項代墊健康檢查費用
    5,000 元部份外，原告曾定期催告被告返還，請求自催告期
    滿翌日之98年1 月1 日起算法定遲延利息，另附表第33項（
    代墊健康檢查費用5,000 元部份）則請求自起訴狀繕本送達
    翌日起算法定遲延利息。並聲明：(一)被告應給付原告1,930,
    164 元，及其中1,925,164 元自98年1 月1 日起，另其中5,
    000 元自起訴狀繕本送達翌日起，均至清償日止，按年息5%
    計算之利息。(二)願供擔保，請准宣告假執行。
三、被告則以：被告並未向原告借用附表編號1 至28項所示之款
    項，兩造間並無借貸契約之合意，又原告於兩造交往期間曾
    保管被告之存褶、印章，原告係自所保管之被告存褶帳戶中
    提領金額再轉入被告之其他帳戶中，原告並未交付任何借款
    金額，被告並未向原告借款，亦未委任指示原告代為匯款至
    被告帳戶。就附表第33項所示之代墊健康檢查費用5,000 元
    ，係原告當時向被告表示其用信用卡繳納可累積刷卡紅利回
    饋，因此當時乃由原告先刷卡支付，原告之後則已自所保管
    之被告存褶帳戶中提領取回該筆款項，原告既已取回該筆費
    用即不得再向被告請求。就附表編號34項部份，被告並未請
    原告代墊此部份之款項。原告係因被告與其分手並與目前之
    配偶結婚，心生不滿而挾怨報復，原告曾對被告提出侵占刑
    事告訴，業經臺灣高雄地方法院檢察署為不起訴處分，復捏
    造不實情節提出本件訴訟指被告積欠上開金錢，惟原告並未
    提出任何證據證明被告有向其借貸或請求代墊款項之事實等
    語，資為抗辯。並聲明：原告之訴駁回；如受不利判決，願
    供擔保請准宣告免為假執行。
四、兩造爭執及不爭執事項：
（一）不爭執事項：
  １、兩造原為交往超過20年之男女朋友，於97年年中分手，交
      往期間，雙方曾租屋共居。
  ２、兩造交往期間，被告有將銀行之存摺、提款卡交由原告管
      理、使用。
  ３、被告自90年7 月起赴中國工作。
  ４、原告曾於96年4 月4 日刷卡支付附表編號第33項所示之被
      告健康檢查費用5, 000元，並有東元綜合醫院醫療費用單
      據、信用卡帳單在卷可稽。
  ５、原告曾對被告提起侵占之刑事告訴，經臺灣高雄地方法院
      檢察署檢察官以98年度偵字第33656 號為不起訴處分，原
      告不服聲請再議，經臺灣高等法院高雄分院檢察署檢察長
      駁回再議確定，原告聲請交付審判，經本院刑事庭以98年
      度聲判字第109 號裁定駁回，並有上開不起訴處分書、刑
      事裁定在卷可稽。
  ６、原告就所請求之上開金額，除附表第33項代墊健康檢查費
      用5,000 元部份外，曾定期催告被告返還，得請求自催告
      期滿翌日之98年1 月1 日起算法定遲延利息（見本院98年
      度訴字第644 號卷第26頁背面）。
（二）爭執事項：
  １、被告有無向原告借貸如附表編號1 至28之款項？原告得否
      依借款、委任、無因管理、不當得利之法律關係，請求被
      告返還此部份之金額？
  ２、原告是否有為被告代墊如附表編號33及34號之款項？原告
      得否依代墊契約、委任、無因管理、不當得利之法律關係
      ，請求被告返還此部份之金額？
五、被告有無向原告借貸如附表編號1 至28之款項？原告得否依
    借款、委任、無因管理、不當得利之法律關係，請求被告返
    還此部份之金額？
（一）按「當事人主張有利於己之事實者，就其事實有舉證之責
      任。」，民事訴訟法第277 條前段定有明文。次按「原告
      於起訴原因已有相當之證明，而被告於抗辯事實並無確實
      證明方法，僅以空言爭執者，當然認定其抗辯事實之非真
      正，而應為被告不利益之裁判。」；「原告對於自己主張
      之事實已盡證明之責後，被告對其主張，如抗辯其不實並
      提出反對之主張者，則被告對其反對之主張，亦應負證明
      之責，此為舉證責任分擔之原則。」，有最高法院18年上
      字第1679號及18年上字第2855號判例之要旨可參。經查，
      原告曾於附表第1 至28項所示之日期分別以轉帳、存入現
      金、匯款之方式，將附表第1 至28項所示之金額，存入被
      告開立於台北富邦商業銀行新竹分行、中國信託商業銀行
      新竹分行、永豐商業銀行新竹分行、新竹國際商業銀行新
      興分行、彰化銀行園區分行等銀行帳戶中之事實，業據原
      告提出明細表、原告之中國農民銀行帳戶存褶存提款明細
      資料、被告之上開銀行存褶存提款明細資料及匯款單等為
      證（卷第10-18 頁），堪認原告曾交付附表第1 至28項所
      示之1,380,030 元予被告。原告既已就曾交付附表第1 至
      28項所示之1,380,030 元予被告之事實舉證以實其說，而
      被告所抗辯之原告係自其所保管之被告存褶帳戶中提領金
      額再轉入被告之其他帳戶中之事實，為原告所否認，依上
      開法條規定及判例要旨之說明，自應由被告就其所抗辯之
      上開事實舉證以實其說，惟被告僅以空言爭執，而未陳明
      原告究竟係於何年月日、自被告之何帳戶中提領多少金額
      、並於何年月日轉入被告之何帳戶多少金額之事實，且亦
      未舉出具體證據以實其說；而依原告提出之上開明細表、
      原被告上開銀行存褶存提款明細資料、匯款單，及被告所
      提出之被告上開銀行存褶存提款明細資料（卷第45-54 、
      88-90 頁）互相對造，被告上開銀行存褶存提款明細資料
      之提款金額與日期，亦無洽好與原告提出之上開明細表之
      匯款金額與日期相同之紀錄；另被告雖又提出其曾於94年
      3 月至94年8 月，自國外匯款2,155,005 元至其永豐銀行
      （原建華銀行改名）帳戶，及自93年8 月至95年7 月，自
      其台北富邦銀行帳戶網路轉帳1,600,000 元至其中國信託
      銀行帳戶內之匯款及轉帳資料（卷第45-54 、88-90 頁）
      為證，惟此僅能證明其曾匯款上開金額至其本人帳戶內，
      而無法證明原告有自其所保管之被告存褶帳戶中提領金額
      再轉入被告之其他帳戶中之事實，且被告上開銀行存褶存
      提款明細資料之提款金額與日期，亦無洽好與原告提出之
      上開明細表之匯款金額與日期相同之紀錄，業見前述，另
      附表第1 、2 、6 、12、13-23 、26、27等17筆原告交付
      金額日期均在被告上開2 筆匯款日期之自93年8 月之前，
      亦不足以認原告係提領上開2 筆匯款金額後再轉入被告之
      其他帳戶中，被告既未就其抗辯之上開事實舉證以實其說
      ，自應認其抗辯之上開事實並非真正，而應受不利益之裁
      判，故被告此部份之抗辯，即不足採。
（二）次按「按解釋意思表示，應探求當事人之真意，不得拘於
      所用之辭句。」，民法第98定有明文。又「契約應以當事
      人立約當時之真意為準，而真意何在，又應以過去事實及
      其他一切證據資料為斷定之標準，不能拘泥文字致失真意
      。」，有最高法院19年上字第453 判例之要旨可參。查兩
      造為交往超過20年，並租屋同居之男女朋友關係，於兩造
      交往期間被告並將銀行之存摺、提款卡交由原告管理、使
      用，為兩造所不爭執之事實，則依兩造上開多同居男女朋
      友關係及被告將銀行之存摺、提款卡交由原告管理、使用
      之情形以觀，被告應是因其與原告為多年同居男女朋友，
      信任原告，基於信任原告之關係，乃將其銀行存摺、提款
      卡委由原告代為管理，而委任原告代為處理與上開帳戶存
      提款及債務有關事務之意思，原告亦是基於受被告委任之
      意思而受任，故兩造間所成立之法律關係應認為係屬委任
      契約。
（三）再按「受任人因處理委任事務，支出之必要費用，委任人
      應償還之，並付自支出時起之利息。」，民法第546 條第
      1 項定有明文，原告既因受被告委任為被告保管銀行存摺
      、提款卡並代為處理被告上開帳戶存提款及債務有關之事
      務，而以轉帳、存入現金、匯款之方式，將附表第1 至28
      項所示之金額，存入被告之上開帳戶，自屬處理受委任事
      務所支出之必要費用，則原告依民法第546 條第1 項之規
      定，請求被告返還此部份之金額，即屬可採。
六、原告是否有為被告代墊如附表編號33及34號之款項？原告得
    否依代墊契約、委任、無因管理、不當得利之法律關係，請
    求被告返還此部份之金額？
（一）原告是否為被告代墊如附表編號33號款項部份？
      依前段所述法條規定及判例要旨就舉證責任分配之說明，
      被告就附表第33項所示之代墊健康檢查費用5,000 元，係
      由原告以信用卡刷卡代其繳納之事實，並不爭執，而被告
      所抗辯之原告事後已自其所保管之被告存褶帳戶中提領取
      回該筆款項之事實，既為原告所否認，自應由被告就其所
      抗辯之上開事實舉證以實其說，惟被告僅以空言爭執，而
      未陳明原告究竟係於何年月日、自被告之何帳戶中提領此
      筆，且亦未舉出具體證據以實其說，被告既未就其抗辯之
      上開事實提出證據證明屬實，自應認其抗辯之上開事實並
      非真正，而應受不利益之裁判，故被告此部份之抗辯，即
      不足採。
（二）原告是否為被告代墊如附表編號34項款項部份？
      經查，被告於98年10月2 日、同年月7 日與原告之對話中
      已自承其確有使用原告開立於ebay網路購物之帳戶，於網
      路上標購附表編號34項之美國職棒勇士隊明星「GregMa
      ddux」球員卡及其他球員之球員卡，並由原告以其PAYPAL
      帳戶代為付款，而共積欠原告美金2 萬1 千多元，尚未返
      還，並承諾於其房子出售後即會返還此筆欠款等事實，業
      據原告提出兩造之電話錄音譯文（卷第19、74頁）、交易
      明細紀錄（卷第26、154 頁）為證。又被告為國內美國職
      棒勇士隊明星「Greg Maddux 」球員卡之知名收藏家，亦
      有原告提出之贏家雜誌報導可資佐證（卷第106 頁），而
      原告英文名字為「clar e」，被告英文名稱為「eric」，
      被告借用原告名義於ebay帳戶購買美國職棒明星「GregMa
      ddux」球員卡，皆署名以「clareeric 」為買家，亦有原
      告提出被告以「cl areeric」署名為買受人，利用原告eb
      ay帳戶向出賣人購買「Greg Maddux 」球員卡後，有關Pa
      yPal之付款通知電子郵件2 份在卷可稽（卷第139-142 頁
      ）。另原告應被告之要求，而代被告代墊上開ebay購買美
      國職棒明星「Greg Maddux 」球員卡之交易金額，亦據原
      告提出被告以電子郵件信箱（電子郵件信箱號碼：Eric_L
      i@smics.com ）於2005年10月11日致原告，載明因被告要
      原告請原告之妹代為開立金額美金56.77 元之支票支付被
      告於ebay網站所標得「Greg Maddux 」球員卡（交易代碼
      ：0000000000）價金，原告於處理好向被告回報處理情形
      ，被告則覆函表示感謝，即"TKS！！" 之電子郵件（卷第
      153 頁）、付款明細表及付款明細表所示各筆交易之電子
      郵件（卷第155-253 頁）等為證。故原告之此部份主張，
      堪認屬實，足以採信。
（三）按「受任人因處理委任事務，支出之必要費用，委任人應
      償還之，並付自支出時起之利息。」，民法第546 條第1
      項定有明文。被告因與原告為多年同居男女朋友，信任原
      告，基於信任原告之關係，而多將其銀行存摺、提款卡委
      由原告代為管理、使用，而委任原告代為處理與上開帳戶
      存提款及債務有關事務等，業見前述，而就此部份之兩造
      間法律關係，參照兩造間之上開情形，及上開電電子郵件
      之內容及被告委由原告請原告之妹代為開立支票付款等之
      情形，亦應認為係屬委任契約。原告既因受被告委任而代
      為支付此部份之金額，自亦屬處理受委任事務所支出之必
      要費用，則其依民法第546 條第1 項之規定，請求被告返
      還此部份之金額，亦屬可採。
七、綜上所述，原告依委任契約之法律關係，請求被告給付1,93
    0,164 元，及其中1,925,164 元自98年1 月1 日起，另其中
    5,000 元自起訴狀繕本送達翌日之98年9 月24日起，均至清
    償日止，按年息百分之5 計算之利息，為有理由，應予准許
    。
八、又本院既已依委任契約之法律關係為原告勝訴之判決，因原
    告就上開請求各請求權間之關係，係依選擇合併之關係請求
    法院擇一為其勝訴之判決，本院即無庸再就原告之其餘請求
    權為判決；另本件事證及法律關係已明確，兩造之其他主張
    抗辯陳述及證據，經核並不影響判決結果，即無一一論述之
    必要，併予敘明。
九、兩造分別陳明願供擔保，聲請宣告假執行或免為假執行，經
    核並無不合，爰分別酌定相當之擔保金額併予宣告之。
十、訴訟費用負擔之依據：民事訴訟法第78條。
中    華    民    國   100    年    2     月    14    日
                  民事第四庭  法  官  郭文通
正本係照原本作成。
如對本判決上訴，須於判決送達後20日內向本院提出上訴狀。如
委任律師提起上訴者，應一併繳納上訴審裁判費。
中    華    民    國   100    年    2     月    14    日
                              書記官  黃琬婷
┌─────────────────────────────────────┐
│附表：                                                                    │
├──┬────┬────┬──────┬────┬────────────┤
│編號│  日期  │  類別  │   金額     │  備註  │       被告答辯         │
│    │        │        │（新臺幣）  │        │                        │
├──┼────┼────┼──────┼────┼────────────┤
│ 1  │90.05.02│  借款  │  100,000元 │        │原告並無提出相關借據或借│
├──┼────┼────┼──────┼────┤貸之證明，且原告在對伊提│
│ 2  │90.07.28│  借款  │   50,000元 │        │出刑事告訴之偵查庭中承認│
├──┼────┼────┼──────┼────┤雙方交往期間伊所有銀行帳│
│ 3  │94.02.23│  借款  │   80,000元 │        │戶存摺、提款卡、身分證、│
├──┼────┼────┼──────┼────┤印章皆由原告保管，伊於90│
│ 4  │94.03.03│  借款  │  100,000元 │        │年7 月間應聘前往中國工作│
├──┼────┼────┼──────┼────┤，亦未取回提款卡，因此對│
│ 5  │94.03.03│  借款  │   19,000元 │        │帳戶之相關往來進出均無法│
├──┼────┼────┼──────┼────┤得知，伊在中國工作亦無法│
│ 6  │92.05.02│  借款  │   17,000元 │        │從相關帳戶提領金錢，伊無│
├──┼────┼────┼──────┼────┤須向原告借款或指示原告匯│
│ 7  │95.11.29│  借款  │   40,000元 │        │入或存入無法提領使用之帳│
├──┼────┼────┼──────┼────┤戶，帳戶內之金錢顯為原告│
│ 8  │95.11.29│  借款  │   30,000元 │        │領取，又原告所提證物僅能│
├──┼────┼────┼──────┼────┤證明原告管理伊之帳戶有資│
│ 9  │95.11.29│  借款  │   30,000元 │        │金進出，無法證明兩造間有│
├──┼────┼────┼──────┼────┤借貸關係，另原告於93年8 │
│ 10 │95.12.14│  借款  │  150,000元 │        │月至95年1 月間，將伊台北│
├──┼────┼────┼──────┼────┤富邦銀行帳戶160 萬元匯款│
│ 11 │96.01.23│  借款  │1,000,000元 │已還款  │至伊中國信託銀行，再將中│
├──┼────┼────┼──────┼────┤國信託銀行內之款項以現金│
│ 12 │90.06.05│  借款  │    4,000元 │        │或轉帳方式轉入伊名下其他│
├──┼────┼────┼──────┼────┤帳戶，並用以聲稱伊向原告│
│ 13 │90.07.28│  借款  │   50,000元 │        │借款，原告所稱顯非事實。│
├──┼────┼────┼──────┼────┤                        │
│ 14 │90.11.07│  借款  │   55,000元 │        │                        │
├──┼────┼────┼──────┼────┤                        │
│ 15 │92.03.19│  借款  │   60,000元 │        │                        │
├──┼────┼────┼──────┼────┤                        │
│ 16 │92.04.02│  借款  │   16,000元 │        │                        │
├──┼────┼────┼──────┼────┤                        │
│ 17 │92.05.02│  借款  │   15,030元 │        │                        │
├──┼────┼────┼──────┼────┤                        │
│ 18 │92.10.31│  借款  │   16,000元 │        │                        │
├──┼────┼────┼──────┼────┤                        │
│ 19 │92.12.03│  借款  │   15,000元 │        │                        │
├──┼────┼────┼──────┼────┤                        │
│ 20 │92.12.24│  借款  │   16,000元 │        │                        │
├──┼────┼────┼──────┼────┤                        │
│ 21 │93.02.05│  借款  │   45,000元 │        │                        │
├──┼────┼────┼──────┼────┤                        │
│ 22 │93.05.05│  借款  │   14,000元 │        │                        │
├──┼────┼────┼──────┼────┤                        │
│ 23 │93.05.21│  借款  │   44,000元 │        │                        │
├──┼────┼────┼──────┼────┤                        │
│ 24 │93.09.01│  借款  │   30,000元 │        │                        │
├──┼────┼────┼──────┼────┤                        │
│ 25 │89.03.13│  借款  │   79,000元 │        │                        │
├──┼────┼────┼──────┼────┤                        │
│ 26 │89.05.04│  借款  │  300,000元 │        │                        │
├──┼────┼────┼──────┼────┤                        │
│ 27 │89.12.22│  借款  │    5,000元 │        │                        │
├──┼────┼────┼──────┼────┤                        │
│ 28 │97.07.05│  借款  │1,000,000元 │已還款  │上開金額共計1,380,030元 │
├──┼────┼────┼──────┼────┼────────────┤
│ 29 │87.07 至│兩人交往│  305,500元 │（已撤回│伊否認有未付房租等事，伊│
│    │96.10   │期間原告│            │此部份之│於90年7 月間即赴中國工作│
│    │        │為被告支│            │請求）  │，故羅馬儷園社區伊未曾使│
│    │        │出大自然│            │        │用共居，若被告休假返台曾│
│    │        │華城社區│            │        │居住數日須負擔房租，則原│
│    │        │及羅馬儷│            │        │告多次前往中國，短暫居住│
│    │        │園之房租│            │        │被告處所，亦應負擔被告之│
│    │        │代墊款  │            │        │房租。                  │
├──┼────┼────┼──────┼────┼────────────┤
│ 30 │96.07.03│被告參加│    8,000元 │（已撤回│伊受原告邀請、招待參加原│
│    │        │原告公司│            │此部份之│告公司之員工旅遊，原告事│
│    │        │員工旅遊│            │請求）  │先未告知伊任何相關費用，│
│    │        │費用之代│            │        │原告於數年後主張伊應支付│
│    │        │墊款    │            │        │此筆費用，顯屬無稽。    │
├──┼────┼────┼──────┼────┼────────────┤
│ 31 │97.02.04│為被告代│    3,999元 │（已撤回│止鼾枕為原告購買，否認原│
│    │        │付購買止│            │此部份之│告有為伊代墊款項。      │
│    │        │鼾枕價金│            │請求）  │                        │
├──┼────┼────┼──────┼────┼────────────┤
│ 32 │97.02.05│為被告代│    1,200元 │（已撤回│伊否認原告所主張之時間、│
│    │        │墊汽車旅│            │此部份之│地點住進汽車旅館，自無須│
│    │        │館住宿費│            │請求）  │負擔該筆費用。          │
├──┼────┼────┼──────┼────┼────────────┤
│ 33 │96.04.04│代墊健康│    5,000元 │        │原告向伊表示用其信用卡繳│
│    │        │檢查費用│            │        │納可累積紅利回饋，因此由│
│    │        │        │            │        │原告先刷卡支付，後由原告│
│    │        │        │            │        │由伊之帳戶中提領取回該筆│
│    │        │        │            │        │款項，原告再向伊請求，顯│
│    │        │        │            │        │然無稽。                │
├──┼────┼────┼──────┼────┼────────────┤
│ 34 │92.12.15│為被告代│632,598 元（│（減縮為│否認，並請原告舉證，而原│
│    │至97.05.│墊e-bay │美元1925    │只請求54│告所列e-bay 購買之商品，│
│    │19      │購物之價│1.31元）    │5,134 元│時間自92年12月15日起至97│
│    │        │金      │            │）      │年5 月13日止，若真係伊所│
│    │        │        │            │        │購買，原告豈會長達5 、6 │
│    │        │        │            │        │年時間未向伊索取代墊金額│
│    │        │        │            │        │，而繼續為伊代購，足見原│
│    │        │        │            │        │告所稱並非事實。        │
├──┴────┴────┴──────┴────┴────────────┤
│總計：原起訴請求2,336,327元，減縮後為1,930,164 元                         │
└─────────────────────────────────────┘